【裁判字號】    98,訴,904
【裁判日期】    981113
【裁判案由】    侵權行為損害賠償
【裁判全文】
臺灣士林地方法院民事判決               98年度訴字第904號
原      告  甲○○
            丙○○
共      同
訴訟代理人  金鑫律師
被      告  乙○○
上列當事人間刑事附帶民事訴訟請求損害賠償事件，經本院刑事
庭裁定（96年度附民字第315 號）移由本院審理，本院於民國98
年10月22日言詞辯論終結，判決如下：
    主      文
被告應給付原告甲○○新臺幣柒萬貳仟零伍拾伍元、原告丙○○
新臺幣貳萬元，及均自民國九十八年十月二十三日起至清償日止
，按週年利率百分之五計算之利息。
原告其餘之訴駁回。
訴訟費用由被告負擔七分之一，餘由原告丙○○負擔。
本判決第一項得假執行。
原告其餘假執行之聲請駁回。
    事實及理由
一、本件被告經合法通知，未於言詞辯論期日到場，核無民事訴
    訟法第386 條所列各款情形，爰依原告之聲請，由其一造辯
    論而為判決。
二、原告起訴主張：(一)原告甲○○於95年7 月15日下午，在臺北
    市○○區○○街新建巷7 號遭被告以徒手方式毆打，造成原
    告甲○○兩肩各1 處瘀傷（右肩4x2 公分、左肩2x2 公分）
    、左耳1 處瘀傷（1.5x1 公分）及頭部外傷。(二)原告甲○○
    另於95年8 月16日晚間，乘坐被告所騎之車號為CUT-050 號
    重型機車，沿臺北市○○區○○路往中山北路方向行駛，嗣
    於同日晚上7 時30分許，行經福國路、福華路交岔路口，被
    告未讓直行車先行即貿然左轉福華路，致與直行福華路由訴
    外人李宗憲騎乘之LQ3-993 號重型機車碰撞，造成原告甲○
    ○全身多處擦挫傷。(三)原告丙○○於95年8 月31日上午9 時
    許，在臺北縣泰山鄉明志國小附近，遭被告以「我要給妳看
    一副棺材」等語恐嚇，致原告丙○○心生畏懼。為此，爰依
    侵權行為之規定，提起本訴等語。並聲明：(一)被告應給付原
    告甲○○新臺幣（下同）272,055 元、原告丙○○15萬元，
    及均自98年10月23日起至清償日止，按週年利率5%計算之利
    息。(二)願供擔保聲請宣告假執行。被告則未於言詞辯論期日
    到場，亦未提出書狀作何聲明或陳述。
三、本件經原告協議後簡化爭點如下：
  甲、所不爭執之事項：
    (一)原告甲○○於95年7 月15日下午，在臺北市○○區○○街
      新建巷7 號遭被告以徒手方式毆打，造成原告甲○○兩肩
      各1 處瘀傷（右肩4x2 公分、左肩2x2 公分）、左耳1處
      瘀傷（1.5x1 公分）及頭部外傷之事實。
    (二)原告甲○○於95年8 月16日晚間，乘坐被告所騎之車號為
      CUT-050 號重型機車，沿臺北市○○區○○路往中山北路
      方向行駛，嗣於同日晚上7 時30分許，行經福國路、福華
      路交岔路口，被告未讓直行車先行即貿然左轉福華路，致
      與直行福華路由訴外人李宗憲騎乘之LQ3-993 號重型機車
      碰撞，造成原告甲○○全身多處擦挫傷之車禍發生之經過
      事實。
    (三)原告丙○○於95年8 月31日上午9 時許，在臺北縣泰山鄉
      明志國小附近，遭被告以「我要給妳看一副棺材」等語恐
      嚇，致原告丙○○心生畏懼之事實。
    (四)被告就原告甲○○傷害及過失傷害刑事部分，經本院檢察
      署以96年度偵字第5916號提起公訴，並經本院刑事庭以96
      年度易字第1666號刑事判決，定應執行拘役30日，如易科
      罰金，以新臺幣1 千元折算1 日判決確定。
    (五)被告就恐嚇原告丙○○部分，經本院檢察署以96年度偵字
      第5916號提起公訴，並經台灣高等法院以98年度上易字第
      1306號刑事判決科處拘役10日，如易科罰金，以新臺幣1
      千元折算1 日判決確定。
    (六)原告甲○○為高中畢業；曾於98年5 月間以臨時工之方式
      賺取薪資2 萬元；現則無職業，正在準備大學聯考中。
    (七)原告丙○○曾任臺北縣泰山鄉新明村村長，現以賣菜為業
      ，每年淨收入約為36萬元，並擁有坐落臺北縣泰山鄉○○
      段○ ○段第284 之16地號應有部分1/4 之土地及其上門牌
      號碼臺北縣泰山鄉○○路14巷8 號2 樓之房屋1 間，市價
      約值490 萬元及國瑞廠牌、2007年1 月出廠、1998CC、車
      號3228-RJ 號之自用小客車1 部，市價約值55萬元。
    (八)被告教育程度為高中肄業，家庭經濟小康。
    (九)本件若原告勝訴，則法定延遲利息以言詞辯論翌日即98年
      10月23日起算。
  乙、本件所爭執之事項：
      被告應否負侵權行為損害賠償之責任？若該當，被告應賠
      償原告之金額各為何？
       (一)原告甲○○：共272,055元。
       1.醫藥費：2,055元。
       2.精神慰藉金：27萬元。
       (二)原告丙○○：精神慰藉金15萬元。
四、原告甲○○、丙○○主張被告傷害、過失傷害及恐嚇之事實
    ，分有本院刑事庭以96年度易字第1666號刑事判決、台灣高
    等法院以98年度上易字第1306號刑事判決影本各1 份為證，
    經本院核閱上開刑事卷宗查知，被告亦未提出書狀作何聲明
    或陳述，是原告主張被告傷害原告之事實，自堪信為真實。
五、本院得心證之理由如下：
    按因故意或過失，不法侵害他人之權利者，負損害賠償責任
    。不法侵害他人之身體、健康、名譽、自由、信用、隱私、
    貞操，或不法侵害其他人格法益而情節重大者，被害人雖非
    財產上之損害，亦得請求賠償相當之金額。民法第184 條第
    1 項、第195 條第1 項分別定有明文。本件被告毆打及過失
    傷害原告甲○○，致其受有上開傷害；另被告恐嚇原告丙○
    ○，被告之行為與原告甲○○之受傷、原告丙○○之心生畏
    懼間，自有相當因果關係，自應負侵權行為損害賠償之責。
    從而原告2 人依上揭法條之規定，訴請被告賠償其損害，應
    屬有據。茲就原告2 人請求賠償之項目、金額應否准許分述
    如下：
（一）醫療費用2,055元部分：
      原告甲○○主張因本件侵權行為事件至醫院治療，共計支
      出醫療費2,055 元，業據其提出提出新光吳火獅紀念醫院
      醫療費用收據1 張、國立臺灣大學醫學院附設醫院急診費
      用證明單1 張為證，且依原告甲○○所受傷害及就醫情形
      以及各單據所載之醫療項目觀之，核均屬治療上之必要費
      用，是原告甲○○所請求醫療費用均為有理由。
（二）精神損害部分：
      按慰撫金之多寡，應斟酌雙方之身分、地位、資力與加害
      之程度及其他各種情形核定相當之數額，亦即金額是否相
      當，應依實際加害情形與被害人所受之痛苦及雙方之身分
      、地位、經濟狀況等關係決定之。本院審酌原告甲○○、
      丙○○因本件侵權行為所受之上開傷害，原告甲○○、丙
      ○○在精神、身體上受到傷害及痛苦，及事發經過、案發
      地點、兩造之社會地位等情，認精神慰藉金以甲○○7 萬
      元、丙○○2 萬元為合理，逾此部分之請求，則無理由。
六、綜上所述，原告甲○○、丙○○因被告傷害、過失傷害及恐
    嚇之侵權行為，請求依民法第184 條第1 項前段、第195 條
    第1 項，請求被告各給付如主文第1 項所示之款項及法定遲
    延利息，為有理由，應予准許，逾此範圍之請求為無理由，
    應予駁回。
七、本判決主文第1 項，就被告敗訴部分，所命給付之金額未逾
    50萬元，依民事訴訟法第389 條第1 項第5 款規定，應依職
    權宣告假執行；至原告其餘假執行之聲請，則因訴之駁回而
    失所附麗，應予駁回。
八、本件判決基礎已臻明確，原告其餘攻擊方法及訴訟資料，經
    本院斟酌後，核與判決結果不生影響，故不另一一論述。
九、訴訟費用負擔之依據：民事訴訟法第79條。
中    華    民    國    98    年    11    月    13    日
                  民事第一庭  法  官  陳梅欽
以上正本證明與原本無異。
如對本判決上訴，應於判決送達後20日內向本院提出上訴狀。
中    華    民    國    98    年    11    月    16    日
                              書記官  謝金宏


司法院資訊處製作；財團法人民間司法改革基金會備份。
